Inventaris van het archief van het Agentschap van het Ministerie van Financiën, 1841-1962
Nationaal Archief, Den Haag
- Aanvulling 2009, G.
  - Personeel, 1.
    - Stukken betreffende maatregelen voor de bewaking van het gebouw van het Agentschap tegen brand en inbraak, 1842, 1872-1874, 1876-1878, 1889 en z.d; 317; 1 omslag
    - Instructies voor de kamerbewaarder en conciërge bij de directie van het Agentschap, 1867-1870; 318; 1 omslag
    - Lijsten met namen en adressen van personeelsleden van het Agentschap, 1906,1909; 319; 2 stukken
  - Stukken betreffende formulieren en waardepapieren, 2.
    - Ingekomen stukken bij de Agent J. van Iddekinge betreffende het vervaardigen van waardepapier, met retroacta, 1840- 1848; 320; 1 omslag
    - Blanco formulieren voor verwisseling en aflossing van geldleningen, alsmede blanco quitanties voor vergoeding, 1886 en z.d; 321; 1 omslag
    - Voorbeelden van waardepapieren en formulieren uitgegeven door het Agentschap van Financiën, 1844-1854; 322; 1 omslag
  - Circulaires en prospectussen, 3.
    - Ingekomen en verzamelde circulaires, formulieren en prospectussen betreffende staatsleningen, 1911-1954; 323-324; 2 omslagen
      - Uitgifte en verwisseling van aandelen in particuliere spoorwegmaatschappijen 1911-1954, 323
      - Prospectussen inzake de uitgifte van Nederlands-Indische staatsleningen, met bijlagen 1915-1946, 324
  - Boekhouding van het Agentschap, 4.
    - Koninklijk besluit betreffende de te volgen procedure bij de vervanging van vermiste schuldbrieven, obligaties en andere waardepapieren ten laste van het Rijk of andere autoriteiten aan toonder uitgegeven, of van certificaten, of inschrijvingen in de Grootboeken van de Nationale Schuld welke door brand, watersnood, diefstal of andere toevallige omstandigheden onbruikbaar zijn geworden, afschrift, z.d. (1850); 325; 1 omslag
    - Stukken betreffende de uitgifte en opzegging van schatkistbiljetten en schatkistpromessen, 1883 en z.d; 326; 1 omslag
    - Rekeningen van door het Agentschap ten behoeve van derden geadministreerde grootboekkapitalen, 1908-1962; 327; 1 deel
    - "Depotboeken", journalen van bij het Agentschap gedeponeerde waarborgsommen en waardepapieren, 1862-1941; 328-329; 2 delen
      - Deel 1 1862-1941, 328
      - Deel 2 1884-1934, 329
    - Stukken betreffende de uitgifte van schatkistbiljetten tot een bedrag van achttien miljoen gulden om aan de Nederlandsche Bank te strekken tot onderpand van haar voorschotten van hoogstens vijftien miljoen gulden, 1912; 330; 1 omslag
  - Nederlandsche Grootboek-bank, 5.
    - Statuten van de Nederlandsche Grootboek-Bank gevestigd te Amsterdam, 1889; 331; 1 katern
      De oprichting van de bank werd goedgekeurd bij Koninklijk Besluit van 24 april 1889, nr. 23.
    - Notulen van de vergaderingen van commissarissen en directeuren en van de algemene vergadering van aandeelhouders van de Nederlandsche Grootboek-Bank, 1889-1907 (1918); 332; 1 deel
      Bevat nog enkele toegevoegde stukken van later datum.
    - Agenda's voor de algemene vergaderingen van aandeelhouders van de Nederlandsche Grootboek-Bank, met jaarverslag over 1917, 1907-1908, 1918; 333; 1 omslag